【裁判字號】    98,易,3585
【裁判日期】    981230
【裁判案由】    詐欺
【裁判全文】
臺灣臺北地方法院刑事判決              98年度易字第3585號
公  訴  人  臺灣臺北地方法院檢察署檢察官
被      告  乙○○
上列被告因詐欺案件，經檢察官提起公訴（98年度偵字第25102
號），被告於準備程序進行中，就被訴事實為有罪之陳述，本院
改行簡式審判程序審理，判決如下：
    主  文
乙○○意圖為自己不法之所有，以詐術使人將本人之物交付，累
犯，處有期徒刑伍月，如易科罰金，以新臺幣壹仟元折算壹日。
    事  實
一、(一)乙○○前因：1.偽造有價證券案件，經臺灣高等法院於民
      國88年12月9日以88年度上訴字第3550號判處有期徒刑3年
      2月確定；2.偽造文書案件，經臺灣板橋地方法院（下稱
      板橋地院）於88年8月11日以87年度易字第5750號判處有
      期徒刑1年確定；3.偽造文書案件，經本院於88年12月6日
      以88年度易字第2565號判處有期徒刑1年6月確定；4.詐欺
      案件，經板橋地院於94年10月6日以92年度訴字第2331號
      判處有期徒刑3年6月確定，其中1.至3.部分經定應執行之
      刑有期徒刑5年6月確定，與4.部分接續執行，於97年10月
      1日縮短刑期假釋出監付保護管束，並於98年5月28日保護
      管束期滿未經撤銷假釋，視為已執行完畢。
    (二)詎仍不知悔改，意圖為自己不法之所有，基於詐欺之犯意
      ，於98年8月18日下午5時30分許，至臺北縣新店市○○路
      ○ 段141號之「周東興汽車行」，向該汽車行員工甲○○
      佯稱其停放在車庫之汽車電力耗盡，須以電瓶接電，又車
      庫鑰匙由其妻保管，須先聯絡並載送其妻為由，向甲○○
      商借機車及手機使用，以此方式施用詐術，致甲○○陷於
      錯誤，將其所有之車牌號碼5HM-810號機車及其所有手機
      （廠牌SONY ERICSSON、型號T700、序號000000000000000
      號）1支，交予乙○○。詎乙○○詐得上開之物後，隨即
      將機車供己代步使用，並於98年8月19日下午在臺北縣中
      和市○○路31號之「國際世界電話器材行」，將上開行動
      電話變賣予不知情之陳彩蘭而得款新臺幣1,800元。
二、案經甲○○訴由臺北縣政府警察局新店分局報告臺灣臺北地
    方法院檢察署檢察官偵查起訴。
    理  由
甲、程序部分：
一、被告乙○○所犯係死刑、無期徒刑、最輕本刑為3年以上有
    期徒刑以外之罪，其於準備程式就前揭被訴事實為有罪之陳
    述，經告知簡式審判程式之旨，並聽取其與公訴人之意見後
    ，本院認無不得或不宜改依簡式審判程式進行之處，爰依刑
    事訴訟法第273條之1第1項、第284條之1，裁定由受命法官
    獨任進行簡式審判程式。
乙、實體部分：
一、上開犯罪事實，業據被告於本院審理中坦承不諱，核與告訴
    人甲○○、陳彩蘭於警詢及檢察官訊問時陳稱情節相符，並
    有讓渡切結書1紙、內政部警政署刑事警察局98年10月20日
    刑紋字第0980145141號鑑驗書、採證紀錄、車籍行照資料、
    估價單各1紙及指認照片1份在卷可考，堪認被告自白與事實
    相符，本案事證明確，被告犯行堪以認定，應依法論科。
二、論罪科刑之理由：
    (一)核被告所為，係犯刑法第339條第1項詐欺取財罪。
    (二)又被告前因：1.偽造有價證券案件，經臺灣高等法院於民
      國88年12月9日以88年度上訴字第3550號判處有期徒刑3年
      2月確定；2.偽造文書案件，經板橋地院於88年8月11日以
      87年度易字第5750號判處有期徒刑1年確定；3.偽造文書
      案件，經本院於88年12月6日以88年度易字第2565號判處
      有期徒刑1年6月確定；4.詐欺案件，經板橋地院於94 年
      10月6日以92年度訴字第2331號判處有期徒刑3年6月確定
      ，其中1.至3.部分經定應執行之刑有期徒刑5年6月確定，
      與4.部分接續執行，於97年10月1日縮短刑期假釋出監付
      保護管束，並於98年5月28日保護管束期滿未經撤銷假釋
      ，視為已執行完畢，有臺灣高等法院被告前案紀錄表1份
      附卷可憑，其於前開徒刑執行完畢後5年內，故意犯本件
      有期徒刑以上之罪，為累犯，應依法加重其刑。
    (三)爰審酌被告有構成累犯之前科已如前述，竟仍不知悔改，
      因貪圖小利，利用告訴人之善意幫忙，詐取其機車及手機
      ，受有損失，且迄今未曾賠償分文，惟被告犯尚知坦白承
      認等犯罪之動機、目的、手段及造成之損害等一切情狀，
      量處如主文所示之刑，並諭知易科罰金之折算標準。
三、據上論斷，依刑事訴訟法第273條之1第1項、第299條第1項
    前段，刑法第339條第1項、第41條第1項前段、第47條第1項
    ，刑法施行法第1條之1，判決如主文。
本案經檢察官徐則賢到庭執行職務
中    華    民    國    98    年    12    月    30    日
                  刑事第十三庭  法  官  李貞瑩
以上正本證明與原本無異。
如不服本判決應於收受送達後10日內向本院提出上訴書狀，並應
敘述具體理由；其未敘述上訴理由者，應於上訴期間屆滿後20日
內向本院補提理由書（均須按他造當事人之人數附繕）「切勿逕
送上級法院」。
                                書記官  陳鳳瀴
中    華    民    國    98    年    12    月    30    日
附錄論罪科刑實體法條文：
中華民國刑法第339條
（普通詐欺罪）
意圖為自己或第三人不法之所有，以詐術使人將本人或第三人之
物交付者，處 5 年以下有期徒刑、拘役或科或併科 1 千元以下
罰金。
以前項方法得財產上不法之利益或使第三人得之者，亦同。
前二項之未遂犯罰之。

司法院資訊處製作；財團法人民間司法改革基金會備份。
